---
title: "愛奇藝台灣目前付費會員數推估報告"
author: "劉亮瑜"
date: "2020/1/19"
output:
  pdf_document: default
  word_document: default
  html_document: default
---

```{r setup, include=FALSE}
knitr::opts_chunk$set(echo = TRUE)
```

# 推估過程
[台灣OTT網路視頻平台獲利模式之研究-以美國Netflix、中國愛奇藝為參考模型](https://ndltd.ncl.edu.tw/cgi-bin/gs32/gsweb.cgi/ccd=dIUNZc/record?r1=1&h1=0)(2019,林明洋)研究，透過台灣OTT網路視頻與有線電視訂閱戶數的總體市場估算、網路問卷分析(問卷總數243)、產業報告(pwc:2019-2023臺灣娛樂暨媒體業展望)及愛奇藝財報(2019Q2)等推估，愛奇藝台灣於2019年的付費會員數約為283,741人、營收約為677,573,496(P134)。

```{r }
VIPs_2019Q2 = 283741
```

至此可探見約至2019上半年末的愛奇藝台灣付費會員數，本報告試圖透過其他指標逼近至撰寫本報告的2020年初數目。
故依據[爱奇艺发布2019年Q3财报：总营收达到74亿元，订阅会员收入占比首次超过一半](http://www.iqiyi.com/common/20191107/6dff1924a972dc62.html) (2019.11.07)對最新財報的解析，「訂閱會數規模達到1.058億，訂閱會員規模同比增長31％」。由於其總數為中國地區加上台灣，相比中國愛奇藝從2010由百度創辦、至2016年方進入台灣市場，對於台灣市場的成長幅度，另中國地區與台灣的市場規模大小皆使此數字難以直接沿用。
故另依據[pwc:2019-2023臺灣娛樂暨媒體業展望](https://www.pwc.tw/zh/publications/topic-report/assets/taiwan-entertainment-and-media-outlook-2019-2023.pdf)，OTT影視市場的2020相比2019年在訂閱隨選視頻的推估成長比例約為18.78％。本報告引用此數字作為2019年下半年的成長幅度推算根據。

本報告在「假設2019上半年與下半年成長幅度相等」以及「2019下半年台灣OTT個廠商的市占率不變」，故推算愛奇藝台灣付費會員數於2019年下半年的成長量等於OTT影視市場2020訂閱隨選視頻成長率的一半。

```{r }
growth_2019to2020 = (778 - 655) / 655
growth_last2019 = growth_2019to2020 / 2
print(growth_last2019)
```
至此，將「愛奇藝台灣在2019上半年的付費會員數」乘以「2019年下半年的推估成長量」可得目前(2020/01)愛奇藝台灣的付費會員數約為310,382人。
```{r }
VIPs_202001 = VIPs_2019Q2 * (1+growth_last2019)
VIPs_202001 <- as.integer(VIPs_202001)
print(VIPs_202001)
```


# 參考文獻
## 研究論文
- [台灣OTT網路視頻平台獲利模式之研究-以美國Netflix、中國愛奇藝為參考模型](https://ndltd.ncl.edu.tw/cgi-bin/gs32/gsweb.cgi/ccd=IA6AwI/record?r1=1&h1=0) (2019,林明洋)

## 媒體報導
- [數位時代：靠AI選出鄧紫棋當主持！愛奇藝用數據抓住觀眾心，植出爆款IP蘋果園](https://www.bnext.com.tw/article/53580/iqiyi-building-an-ip-kingdom) (2019.06.10)
 * iQIY 愛奇藝
    成立時間｜2010年4月
    公司規模｜逾6000人
    進軍市場｜中國、台灣
    會員人數｜9,680萬
    代表作品｜原創節目《中國有嘻哈》、《偶像練習生》；原創劇《延禧攻略》。

## 產業報告
- [pwc:2019-2023臺灣娛樂暨媒體業展望](https://www.pwc.tw/zh/publications/topic-report/assets/taiwan-entertainment-and-media-outlook-2019-2023.pdf)
  * 台灣OTT影音
    2019F：訂閱隨選視頻655百萬美元，單次付費隨選視頻13百萬美元。

## 財報
- [人民網：愛奇藝上市首年成績單：營收250億 為何還虧91億？](http://media.people.com.cn/BIG5/n1/2019/0225/c40606-30899327.html) (2019/02/25)
  * 2018財年，愛奇藝總營收達到250億元人民幣（約合36億美元），同比增長52%，其中第四季度營收為70億元人民幣（約合10億美元），同比增長55%。
  * 愛奇藝的會員服務營收為106億元，相比2017年增長了72%。而2018年第四季度，愛奇藝的會員服務收入為32億元，同比增長76%。

- [爱奇艺发布2019年Q3财报：总营收达到74亿元，订阅会员收入占比首次超过一半](http://www.iqiyi.com/common/20191107/6dff1924a972dc62.html) (2019.11.07)
  * 财报显示，2019年三季度爱奇艺营收达到74 亿元人民币(约合10亿美元)，同比增长7%。其中，会员服务收入37 亿元人民币（约合5.2 亿美元）。在第三季度末，订阅会员规模达到1.058 亿，订阅会员规模同比增长31%。